【裁判字號】    99,台上,5220
【裁判日期】    990819
【裁判案由】    違反商業會計法
【裁判全文】
最高法院刑事判決            九十九年度台上字第五二二０號
上  訴  人  甲○○
上列上訴人因違反商業會計法案件，不服台灣高等法院中華民國
九十九年五月二十五日第二審判決（九十九年度上訴字第二八一
號，起訴案號：台灣士林地方法院檢察署九十八年度偵緝字第二
０六號），提起上訴，本院判決如下：
    主  文
上訴駁回。
    理  由
按刑事訴訟法第三百七十七條規定，上訴於第三審法院，非以判
決違背法令為理由，不得為之。是提起第三審上訴，應以原判決
違背法令為理由，係屬法定要件。如果上訴理由書狀並未依據卷
內訴訟資料，具體指摘原判決不適用何種法則或如何適用不當，
或所指摘原判決違法情事，顯與法律規定得為第三審上訴理由之
違法情形，不相適合時，均應認其上訴為違背法律上之程式，予
以駁回。本件原判決認定上訴人甲○○係台北市○○區○○路朝
亨國際有限公司（下稱朝亨公司）實際負責人，與另經判處罪刑
確定之登記負責人馬永貴，均明知該公司於民國九十六年五至十
月間並無實際進貨、銷貨，竟共同向台北市國稅局士林稽徵所承
辦人楊淑貞請領朝亨公司之空白統一發票，繼由上訴人接續填製
虛列不實銷售金額共計新台幣（以下同）三億八千三百八十七萬
餘元之統一發票一百零二張，提供原判決附表所列十五家公司行
號充當進項憑證扣抵銷項稅額並向稅捐稽徵機關申報營業稅，總
計幫助逃漏營業稅一千九百十九萬三千餘元等情，因予維持第一
審判決依想像競合犯之例，從一重論處上訴人共同犯商業會計法
第七十一條第一款之填製不實罪刑，駁回其在第二審之上訴，已
敘明認定事實之依據及憑以認定之理由。對於上訴人否認犯罪，
辯稱：案外人張建生向伊借地址作為設立登記朝亨公司之用，並
找馬永貴擔任公司負責人，伊原擬借用朝亨公司名義從事防水材
料生意，故陪同馬永貴前往請領統一發票，雖曾保管朝亨公司統
一發票，然未使用，嗣將朝亨公司統一發票、印章、營利事業登
記證交還張建生或馬永貴，經張建生、馬永貴表示出讓朝亨公司
予謝鴻倫，系爭統一發票係謝鴻倫所開立云云，原判決認為不足
採信，亦依證人張建生、馬永貴、吳泰岳（華大會計師事務所負
責人）、楊淑貞、謝鴻倫之證述及卷內證據資料，詳加指駁。從
形式上觀察，原判決並無違背法令情事。上訴意旨僅以上訴人自
我說詞，徒謂原判決採信證人馬永貴、謝鴻倫有瑕疵、矛盾、不
實之陳述，有違證據法則及調查未盡、理由不備之違法云云，顯
非依據卷內訴訟資料具體指摘之合法第三審上訴理由。本件上訴
違背法律上之程式，應予駁回。
據上論結，應依刑事訴訟法第三百九十五條前段，判決如主文。
中    華    民    國  九十九  年    八    月   十九   日
                      最高法院刑事第十庭
                          審判長法官  花  滿  堂
                                法官  黃  正  興
                                法官  陳  東  誥
                                法官  林  錦  芳
                                法官  洪  昌  宏
本件正本證明與原本無異
                                      書  記  官
中    華    民    國  九十九  年    八    月  二十三  日
                                                    m

司法院資訊處製作；財團法人民間司法改革基金會備份。
